臺灣臺南地方法院刑事判決　　　　　　　　　　　　　九十一年度易字第四九九號
　　公　訴　人　臺灣台南地方法院檢察署檢察官
　　被　　　告　甲○○
　　選任辯護人　陳正芳律師
右列被告因賭博案件，經檢察官提起公訴（九十一年度偵字第三一四一號），本院判
決如左：
    主  文
甲○○連續意圖營利聚眾賭博，處有期徒刑參月，如易科罰金，以參佰元折算壹日。
扣案牌支統計表帳簿肆本、牌支數查詢表貳本、中獎倍數表拾壹張、六合彩簽單參拾
參張均沒收。
    事  實
一、甲○○曾於民國（下同）八十八年間，因違反選舉罷免法案件，經臺灣高等法院
    臺南分院判處有期徒刑七月緩刑三年確定，現仍於緩刑期間（未構成累犯），詎
    仍不知悔改，又基於營利意圖及賭博之概括犯意，自九十年十月間某日起至九十
    一年一月十七日止（連續三期），在其住處位於台南市○區○○路一段二五七號
    之公眾得出入場所，經營俗稱「六合彩」簽賭卡號碼，並連續提供該處所作為賭
    博場所或以電話併聯四台傳真機（電話號碼分別為0000000及00000
    00，每支電話號碼併連二台傳真機）之方式接受不特定人簽賭，以賭博財物，
    簽卡計分為「二星」、「三星」二種，賭客每簽賭一支為新臺幣（下同）十元。
    賭法則分為：﹁二星﹂、﹁三星﹂分別由賭客從０一至四七號（公訴意旨誤為０
    一至四五號）簽選六組號碼，以每星期二及星期四開獎之香港六合彩中獎號碼所
    組合之數字為依據，以簽中香港六合彩開獎組之二組者為「二星」，由甲○○賠
    付五百元；簽中三組者為「三星」甲○○賠付五千元之方式，聚集不特定之賭客
    賭博財物；賭客若未簽中，則賭資悉歸甲○○取得並以此牟利。嗣於九十一年一
    月十七日，為警持臺灣臺南地方法院法官所開具之搜索票至上開處所查獲，並扣
    得甲○○所有之牌支統計表帳簿四本、牌支數查詢表二本、中獎倍數表十一張、
    六合彩簽單三十三張、傳真機四台、錄音機一台。
二、案經臺南市警察局第四分局報告台灣台南地方法院檢察署檢察官偵查起訴。
    理  由
一、右開事實，業據被告甲○○於警訊時及偵查中坦承不諱，復有扣案之被告所有牌
    支統計表帳簿四本、牌支數查詢表二本、中獎倍數表十一張、六合彩簽單三十三
    張、傳真機四台、錄音機一台，及現場照片十四幀、搜索扣押筆錄附卷足資佐憑
    ，被告在審判中就前揭犯罪時間翻異前詞，辯稱：伊係在八十五年七月開始作簽
    賭，並不是在九十年十月間才開始作云云。惟查：右揭事實，業據被告於警訊時
    及偵查中自承：約案發（警訊當天為九十一年一月十七日）前二個月，伊於九十
    年十月起在自宅用傳真機、錄音機供人下注作六合彩，作了三期就沒作了，因為
    政府已開放樂透彩券供民眾下注，而且伊作六合彩的時候，沒有很多人簽，所以
    後來沒賺什麼錢，也就沒作了等語明確在卷（參見九十一年一月十七日警訊筆錄
    、九十一年度偵字第三一四一號偵查卷第八頁反面），且參酌被告遭扣押之簽單
    均頗簇新，外表並未呈現五、六年前紙張泛黃之相，況案重初供，且衡諸常情，
    若被告係在多年前經營六合彩簽賭，則為何未將毫無保存價值之簽單留存達數年
    之久？足見被告所辯僅係事後為免遭撤銷緩刑之卸責之詞，而不足採信。至辯護
    人所辯簽單下注號碼現今為０一至四七號，被告所經營為簽單下注號碼為０一至
    四五，顯見係八十五年時的玩法，而非發生於九十年十月云云，此由扣案簽單號
    碼中有四六號可知，被告所經營下注號碼亦為０一至四七號，此觀諸扣案現場照
    片拍攝簽單中號碼有四六者乙節自明，公訴意旨似有誤會，是辯護人前開所辯實
    不足採。本件事證明確，被告前揭犯行堪以認定，應予依法論科。
二、核被告甲○○所為，係犯刑法第二百六十八條前段之意圖營利供給賭博場所、同
    條後段意圖營利聚眾賭博及同法第二百六十六條第一項前段之賭博罪。被告多次
    犯前揭三犯行，時間緊接，方法相同，觸犯構成要件相同之罪名，顯係基於概括
    犯意反覆為之，各犯行均依連續犯規定各論以一罪，並依法加重其刑。被告於三
    期開獎前多次與人簽賭下注，與供給賭博場所，聚眾賭博及在公眾得出入場所賭
    博之行為，係一行為觸犯三罪名，應依想像競合犯從一重之連續意圖營利聚眾賭
    博罪處斷。爰審酌被告犯罪動機及犯後態度等一切情狀，量處如主文所示之刑，
    並諭知易科罰金之折算標準。扣案傳真機四台、錄音機一台，雖係屬被告所有，
    然依據刑法第三十八條第三項之規定意旨觀之，供犯罪所用之物得為沒收，亦即
    是否沒收，由法院依具體個案情形認定，是經審酌賭博並非必須前開二樣物品不
    可，是尚不具沒收之必要性，爰不予沒收。又扣案被告所有牌支統計表帳簿四本
    、牌支數查詢表二本、中獎倍數表十一張、六合彩簽單三十三張係供犯罪所用之
    物，均予以沒收。
據上論斷，應依刑事訴訟法第二百九十九條第一項前段，刑法第二百六十八條、第二
百六十六條第一項前段、第五十五條、第五十六條、第四十一條第一項前段、第三十
八條第一項第二款，罰金罰鍰提高標準條例第一條前段、第二條，判決如主文。
本案經檢察官劉聰熙到庭執行職務
中      華      民      國      九十一      年      七      月    三    日
      臺灣臺南地方法院刑事第三庭
                                          法  官  謝家宜
右正本證明與原本無異。
如不服本判決，應於判決送達後十日內，向本院提出上訴狀。
中      華      民      國      九十一      年      七      月    五    日
                                          書記官  朱小萍
附錄法條：
中華民國刑法第二百六十八條
意圖營利，供給賭博場所或聚眾賭博者，處三年以下有期徒刑，得併科三千元以下罰
金。
中華民國刑法第二百六十六條第一項
在公共場所或公眾得出入之場所賭博財物者，處一千元以下罰金。但以供人暫時娛樂
之物為賭者，不在此限。
